【裁判字號】    98,易更,21
【裁判日期】    980710
【裁判案由】    詐欺
【裁判全文】
臺灣臺中地方法院刑事判決              98年度易更字第21號
公  訴  人  臺灣臺中地方法院檢察署檢察官
被      告  乙○○
                    (
上列被告因詐欺案件，經檢察官提起公訴（97年度偵字第23261
、29315號）及移送併辦（臺灣高雄地方法院檢察署98年度偵字
第1027號），因被告就被訴事實為有罪之陳述，經本院告知簡
式審判程序意旨，並聽取公訴人及被告之意見後，本院合議庭裁
定由受命法官獨任依簡式審判程序審理，茲判決如下：
    主    文
乙○○共同犯如附表(一)(二)主文所示之罪，各處如附表(一)(二)主文所
示之刑，應執行有期徒刑壹年貳月，如易科罰金，以新臺幣壹仟
元折算壹日。扣案之門號0000000000、0000000000、0000000000
、0000000000號行動電話（含SIM卡）各壹支、SIM卡參張均沒收
。
    犯罪事實
一、乙○○（綽號朱ㄟ、老頭子）與甲○○（綽號阿財，另行審
    結）、丁○○（此部分未經起訴）共同基於意圖為自己不法
    所有之犯意聯絡，自民國（下同）97年7月間某日起，與甲
    ○○商議廣告內容後，在自由時報等報紙刊登「有困難不用
    借錢購物分期領現金」等廣告，使如附表(一)(二)所示之被害人
    閱報後，撥打0000000000號電話與乙○○聯絡，乙○○即佯
    稱其公司有庫存之電腦、家電產品或行動電話，可以優惠價
    幫被害人辦理家電產品等物分期付款，若不要家電而要換取
    現金亦可，如辦理10萬元家電分期付款，被害人馬上可取得
    7 成或8成現金，另3成或2成現金則由乙○○取得。被害人
    再分24期或12期付款，但須被害人提供身分證影本、金融機
    構之帳戶影本及金融卡後始能辦理，如附表(一)所示之被害人
    因而陷於錯誤，於如附表(一)所示之時間、地點，將金融機構
    存摺及金融卡交予乙○○。乙○○得手後，並未將款項匯入
    被害人之帳戶，反將其所取得之金融卡、帳戶影本等資料，
    交予甲○○所指示之丁○○（綽號小陳）收取，並收取丁○
    ○所交付之行動電話及酬金，每個帳戶可獲得新臺幣（下同
    ）3000元至5000元不等之酬勞。另如附表(二)所示之被害人與
    乙○○聯絡後，並未將金融機構存摺及金融卡交予乙○○，
    乙○○因而未能得逞。嗣經警於97年10月1日上午11時50分
    左右，在臺中市○區○○○路3段與美村路口，逮捕乙○○
    ，並在其身上起出甲○○透過丁○○所交付而供與詐欺集團
    成員間互相聯絡所用之0000000000號行動電話（含SIM卡）1
    支，供刊登報紙與客戶聯絡之0000000000號行動電話（含
    SIM 卡）各1支，並於同日17時30分左右，在其臺北市松山
    區市○○道○段127號4樓住處，扣得甲○○透過丁○○所交
    付而供刊登報紙與客戶聯絡所用之0000000000號行動電話（
    含SIM卡）1支、SIM卡3張、葉憲迪所有旗津郵局帳戶金融卡
    1 枚及郵政存簿儲金簿影本1份、王明照所有鳳山五甲郵局
    金融卡1枚、麥凱勝所有鳳山郵局郵政存簿儲金簿影本1份、
    麥凱勝所有陽信銀行五甲分行存摺影本1份、麥凱勝身分證
    影本1份、自動櫃員機交易明細表4張、筆記1份等物，及循
    線於97年10月1日19時40分左右，在臺北市松山區市○○道○
    段127號前，逮捕丁○○，並扣得其所有與詐欺集團成員間
    互相聯絡0000000000號行動電話1支（含SIM卡）、贓款4萬
    元、蕭竣午所有臺灣銀行帳戶及國泰世華銀行帳戶金融卡各
    1 枚、自動櫃員機交易明細表2張，再於同日21時40分左右
    ，在其臺北縣樹林市○○街○段528號12樓住處，扣得邱志龍
    所有桃園東埔郵局存簿1本、金融卡1枚等物，而查悉上情。
二、案經臺中市警察局移送臺灣臺中地方法院檢察署檢察官偵查
    起訴，及高雄市政府警察局新興分局移送臺灣高雄地方法院
    檢察署檢察官偵查移送併辦。
    理    由
壹、程序方面：
    查本件被告乙○○所犯係死刑、無期徒刑、最輕本刑為3年
    以上有期徒刑以外之罪，其於準備程序就上揭被訴事實為有
    罪之陳述，經本院告知簡式審判程序之旨，並聽取其與公訴
    人之意見後，本院認無不得或不宜改依簡式審判程序進行之
    處，爰依刑事訴訟法第273條之1第1項、第284條之1，裁定
    本件由受命法官獨任進行簡式審判程序，又被告雖因本案在
    押，然其既於準備程序當日被提解到庭訊問時就被訴事實為
    有罪之陳述，經聽取當事人意見後旋即由合議庭裁定由受命
    法官獨任進行簡式審判程序，並由受命法官任審判長進行簡
    式審判程序，被告既仍持續認罪，應可認其已放棄答辯，自
    難認有何剝奪其實行防禦權之情事，合先敘明。
貳、實體部分：
一、上開犯罪事實，業據被告乙○○於警詢、檢察官偵查及本院
    審理中均坦承不諱，核與證人即被害人蔡瓊香、馬福清、王
    明照、洪維澤、李宜伶、賴鉛坤、王吉生、李瑞瑜、莊晊玟
    、賴傳仁於警詢及偵查中，證人即被害人鍾佩均、蕭竣午、
    林訓玉、葉憲迪、高明秀於警詢中指訴被害之情節相符，而
    被害人曾琬婷、施麗雯、劉憶瑩、洪明杰、曾紋、張逸婷
    、陳昱彰、蔡素芬、陳冠伶、王怡方、江秀春、李麗娜、蕭
    錦霞、陳曇燕等人，又係遭詐騙集團人員所騙而將款項匯入
    被害人蔡瓊香、馬福清、王明照、洪維澤、李宜伶、賴鉛坤
    等遭被告乙○○騙取之帳戶內，亦據被害人曾琬婷、施麗雯
    、劉憶瑩、洪明杰、曾紋、張逸婷、陳昱彰、蔡素芬、陳
    冠伶、王怡方、江秀春、李麗娜、蕭錦霞、陳曇燕等人於警
    詢中指述明確，並經同案被告丁○○於警詢中供述「人頭帳
    戶... 主要是... 乙○○所騙取」等語（見偵字第23261號
    卷第135頁）明確，且有自由時報97年9月25日剪報影本1紙
    、臺中市警察局刑警大隊扣押物品目錄表、郵政存簿儲金簿
    封面影本1紙（戶名：邱志龍，帳號：0000000-0000000）及
    郵政儲金金融卡（卡號：00000000000000）影本1紙、國泰
    世華銀行提款卡（帳號：000000000000，卡號：0000000000
    ）正反面影本1紙、臺灣銀行提款卡（卡號：000000000000
    ）正反面影本1紙、新莊市農會存戶交易明細表影本2紙、曾
    婉婷之中國信託客戶交明細表影本3紙（交易日期97年9月25
    日）、郵政自動櫃員機交易明細表影本1紙（交易日期97年9
    月26 日）、內政部警政署反詐騙諮詢專線紀錄表等報案資
    料共5 份、施麗雯之台北縣政府警察局新店分局頂城派出所
    受理刑事案件報案三聯單等報案資料共2份、兆豐國際商業
    銀行自動櫃員機交易明細表影本1紙（交易日期97年9月27日
    ）、劉憶瑩之渣打銀行自動櫃員機交易明細表影本3紙（交
    易日期97年9月26日）、永豐銀行自動櫃員機交易明細表影
    本1紙（交易日期97年9月26日）、內政部警政署反詐騙諮詢
    專線紀錄表等報案資料共5份、洪明杰之華南銀行自動櫃員
    機交易明細表影本1紙（交易日期97年9月27日）、內政部警
    政署反詐騙諮詢專線紀錄表等報案資料共4份、曾紋之內
    政部警政署反詐騙案件紀錄表等報案資料共6份、張逸婷之
    身分證正反面影本1份、台北市第五信用合作社自動櫃員機
    交易明細表影本1份（交易日期97年9月27日）、內政部警政
    署反詐騙諮詢專線紀錄表等報案資料共4份、陳昱彰之內政
    部警政署反詐騙諮詢專線紀錄表等報案資料共4份、彰化銀
    行自動櫃員機交易明細表影本1份（交易日期97年9月27日）
    、蔡素芬之內政部警政署反詐騙諮詢專線紀錄表等報案資料
    共7 份、彰化銀行自動櫃員機交易明細表影本1份（交易日
    期97 年9月27日）、陳冠伶之內政部警政署反詐騙諮詢專線
    紀錄表等報案資料共4份、郵政自動櫃員機交易明細表影本3
    份（交易日期97年9月29日）、中國信託自動櫃員機交易明
    細表影本1紙（交易日期97年9月28日）、張逸婷之身分證正
    面影本1份、王怡方之內政部警政署反詐騙諮詢專線紀錄表
    等報案資料共6份、中國信託自動櫃員機交易明細表影本4紙
    （交易日期97年9月30日）、江秀春之內政部警政署反詐騙
    諮詢專線紀錄表等報案資料共4份、板橋市農會自動櫃員機
    客戶交易明細表影本2紙（交易日期97年9月30日）、李麗娜
    之內政部警政署反詐騙諮詢專線紀錄表等報案資料共8份、
    中國信託自動櫃員機客戶交易明細表影本2紙（交易日期97
    年9月30日）、蕭錦霞之內政部警政署反詐騙諮詢專線紀錄
    表等報案資料共7份、中國信託自動櫃員機客戶交易明細表
    影本5紙（交易日期97年9月30日）、陳曇燕之內政部警政署
    反詐騙諮詢專線紀錄表等報案資料共10份、中國信託自動櫃
    員機客戶交易明細表影本4紙（交易日期97年9月30日1紙、
    97年10 月1日共3紙）、台北富邦銀行客戶交易明細表影本1
    紙（交易日期97年10月1日）、聯邦銀行客戶交易明細表影
    本3紙（交易日期97年10月1日）、乙○○之0000000000、
    0000000000 號行動電話通聯紀錄、臺灣新光商業銀行股份
    有限公司97年10月14日 (97)新光銀大墩字第97254號函附之
    鍾佩均開戶基本資料及往來明細、中華郵政股份有限公司鳳
    山郵局97年11月20日鳳營字第0970101454號函附之馬福清帳
    戶開戶資料及歷史交易清單、97年10月9日鳳營字第
    0970101257 號函附之王明照帳戶開戶資料及最近交易資料
    、97年10月22 日鳳營字第0970101315號函附之洪林玉琴帳
    戶開戶資料及最近交易資料、大里市農會97年10月7日里農
    信字第0970003628號函附之賴鉛坤帳戶相關資料、國泰世華
    商業銀行中港分行97年10月14日國世中港字第0970000183號
    函附之蕭添財開戶及資金來源資料、臺灣銀行台中工業區分
    行97年10月15日中工營字第09750008471號函附之蕭竣午開
    戶資料及交易往來明細、中國信託商業銀行股份有限公司97
    年11月3日中信銀集作字第97511996號、97年10月24日中信
    銀集作字第97511632號函附之王明照開戶及歷史交易資料
    等在卷，及在被告乙○○身上起出甲○○透過丁○○所交付
    而供刊登報紙與客戶聯絡所用之0000000000、0000000000、
    0000000000號行動電話（含SIM卡）1支、SIM卡3張、同案被
    告丁○○所有與詐欺集團成員間互相聯絡0000000000號行動
    電話1支（含SIM卡）、被害人葉憲迪所有旗津郵局帳戶金融
    卡1枚及郵政存簿儲金簿影本1份、被害人王明照所有鳳山五
    甲郵局金融卡1枚、案外人麥凱勝所有鳳山郵局郵政存簿儲
    金簿影本1份、麥凱勝所有陽信銀行五甲分行存摺影本1份、
    麥凱勝身分證影本1份、自動櫃員機交易明細表4張、筆記1
    份、贓款4萬元、被害人蕭竣午所有臺灣銀行帳戶及國泰世
    華銀行帳戶金融卡各1枚、自動櫃員機交易明細表2張、案外
    人邱志龍所有桃園東埔郵局存簿1本、金融卡1枚等物扣案可
    資佐證，是依上述補強證據已足資擔保被告乙○○就上開犯
    罪事實所為之任意性自白具有相當程度之真實性，而得使本
    院確信被告上述自白之犯罪事實確屬真實，參照刑事訴訟法
    第156條第1項「被告之自白，非出於強暴、脅迫、利誘、詐
    欺、疲勞訊問、違法羈押或其他不正之方法，且與事實相符
    者，得為證據。」，及同條第2項「被告之自白，不得作為
    有罪判決之唯一證據，仍應調查其他必要之證據，以察其是
    否與事實相符。」規定，本院自得依被告上述自白及各該補
    強證據認定被告確有為前述犯行。從而，本案事證至為明確
    ，被告乙○○犯行堪以認定，應依法論科。
二、核被告乙○○於如附表(一)(二)所為，分別係犯刑法第339條第1
    項之詐欺取財罪、刑法第339條第3項、第1項之詐欺取財未
    遂罪。其與同案被告甲○○及丁○○等人，就上開詐欺取財
    犯行，有犯意聯絡及行為分擔，為共同正犯。被告所犯上開
    各罪，犯意各別，行為互殊，應分論併罰。再被告就如附表
    (二)所示罪行，均已著手詐欺行為之實施，但均未生取得財物
    之結果，為未遂犯，應依刑法第25條第2項規定，按既遂犯
    之刑度減輕其刑。臺灣高雄地方法院檢察署檢察官就如附表
    (一)編號2、3被害人馬福清、王明照部分（臺灣高雄地方法院
    檢察署98年度偵字第1027號），與起訴並經本院認定有罪部
    分具有實質上一罪關係，本院自應併予審理。另查如附表(一)
    編號2、3之被害人馬福清、王明照，及如附表(一)編號6、7之
    被害人蕭竣午，賴鉛坤等人，係在同一時間、地點遭騙而同
    時交付其等之帳戶資料給被告乙○○，為一行為觸犯數罪名
    之想像競合犯，應從一重仍論以詐欺取財既遂罪，公訴人認
    係數罪關係，容有誤會。爰審酌被告騙取被害人之金融帳戶
    ，供詐騙集團成員向其他被害人行詐，嚴重危害社會信賴關
    係及交易秩序，惡性非輕，但其於犯罪後坦承犯行，並參酌
    其犯罪角色、實際獲利、被害人所遭詐騙之方式等一切情狀
    ，分別量處如附表(一)(二)主文所示之刑，並諭知易科罰金之折
    算標準，及定其應執行之刑及諭知易科罰金之折算標準。扣
    案於被告乙○○身上所查獲由同案被告甲○○透過丁○○所
    交付而供與詐欺集團成員間互相聯絡所用之0000000000號行
    動電話（含SIM卡）1支，供刊登報紙廣告後與客戶聯絡之
    0000000000、0000000000號行動電話（含SIM卡）各1支、
    SIM卡3張，均係被告乙○○所有而供本案犯罪所用之物，而
    扣案0000000000號行動電話1支（含SIM卡），雖非被告乙○
    ○所有，然係自同案被告丁○○身上查獲而與詐欺集團成員
    間互相聯絡犯罪所用之物，均應依刑法第38條第1條第2款之
    規定宣告沒收。至被害人葉憲迪所有旗津郵局帳戶金融卡1
    枚及郵政存簿儲金簿影本1份、被害人王明照所有鳳山五甲
    郵局金融卡1枚、案外人麥凱勝所有鳳山郵局郵政存簿儲金
    簿影本1份、麥凱勝所有陽信銀行五甲分行存摺影本1份、麥
    凱勝身分證影本1份、被害人蕭竣午所有臺灣銀行帳戶及國
    泰世華銀行帳戶金融卡各1枚、邱志龍所有桃園東埔郵局存
    簿1本、金融卡1枚等物，均非被告所有之物；而自動櫃員機
    交易明細表4張、2張、筆記1份等物，僅係供被告等人查對
    帳戶之用，與本件詐欺犯行無涉；現金4萬元雖係被告乙○
    ○犯罪所得之物，然屬被害人所有，自均不得逕依刑法第38
    條第1項第2款、第3款之規定予以沒收。
據上論斷，應依刑事訴訟法第273條之1第1項、第299條第1項前
段，刑法第28條、第339條第1、3項、第25條第2項、第55條、第
51條第5款、第41條第1巷前段、第38條第1項第2款，刑法施行法
第1條之1第1項、第2項前段，判決如主文。
本案經檢察官丙○○到庭執行職務。
中    華    民    國    98    年    7     月    10    日
                    刑事第一庭  法  官  林宜民
以上正本證明與原本無異。
如不服本判決應於收受送達後10日內向本院提出上訴書狀，並應
敘述具體理由；其未敘述上訴理由者，應於上訴期間屆滿後20日
內向本院補提理由書（均須按他造當事人之人數附繕本）「切勿
逕送上級法院」。
                                書記官  孫立文
中    華    民    國    98    年    7     月    10    日
附錄論罪科刑法條
中華民國刑法第339條
（普通詐欺罪）
意圖為自己或第三人不法之所有，以詐術使人將本人或第三人之
物交付者，處 5 年以下有期徒刑、拘役或科或併科 1 千元以下
罰金。
以前項方法得財產上不法之利益或使第三人得之者，亦同。
前二項之未遂犯罰之。
附表：
 (一)向被害人詐騙帳戶既遂部分：
┌─┬─┬──────┬──────┬───────────┬─────────┬──────────┐
│編│被│分類廣告內容│發生時間/地 │所交付金融帳戶相關物件│證據              │   主  文           │
│號│害│            │點          │                      │                  │                    │
│  │人│            │            │                      │                  │                    │
├─┼─┼──────┼──────┼───────────┼─────────┼──────────┤
│  │  │自由時報「有│(1)97年9月24 │蔡瓊香之女鍾佩均之    │(1)蔡瓊香97.10.02警│乙○○共同意圖為自己│
│1 │蔡│困難不用借錢│  日13時左右│新光銀行公益分行 (帳號│  詢筆錄 (卷二p32 │不法之所有，以詐術使│
│  │瓊│購物分期領現│(2)臺中市山西│0000000000000)之存款帳│  至p34)          │人將本人之物交付，處│
│  │香│金」        │  路與文心路│號及金融卡、密碼。    │(2)蔡瓊香97.12.30檢│有期徒刑貳月，如易科│
│  │  │            │  4段肯德基 │                      │  察官偵訊筆錄(97 │罰金，以新臺幣壹仟元│
│  │  │            │  餐廳前    │                      │  年偵字第29315號 │折算壹日，扣案之門號│
│  │  │            │            │                      │  卷p32)          │0000000000、        │
│  │  │            │            │                      │(3)鍾佩均97.10.06警│0000000000、        │
│  │  │            │            │                      │  詢筆錄(警卷二   │0000000000、        │
│  │  │            │            │                      │  p163反面至p164反│0000000000號行動電話│
│  │  │            │            │                      │  面)             │（含SIM卡）各壹支、 │
│  │  │            │            │                      │(4)鍾佩均銀行開戶資│SIM卡參張均沒收。   │
│  │  │            │            │                      │  料及往來明細 (警│                    │
│  │  │            │            │                      │  卷二p197至p200) │                    │
├─┼─┼──────┼──────┼───────────┼─────────┼──────────┤
│2 │馬│自由時報「有│(1)97年9月26 │馬福清之郵政存簿儲金簿│(1)馬福清97.11.05警│乙○○共同意圖為自己│
│  │福│困難不用借錢│  日12時左右│(帳號0000000-0000000) │  詢筆錄 (卷二p36 │不法之所有，以詐術使│
│  │清│購物分期領現│(2)高雄縣山│影本、身分證影本、金融│  至p38）         │人將本人之物交付，處│
│  │  │金、5-20萬、│  市○○路與│卡及其密碼            │(2)馬福清97.12.30檢│有期徒刑參月，如易科│
│  │  │0000000000」│  五甲路口泡│                      │  察官偵訊筆錄 (97│罰金，以新臺幣壹仟元│
│  │  │            │  沫紅茶店  │                      │  年偵字第29315號 │折算壹日，扣案之門號│
│  │  │            │            │                      │  卷p32 )         │0000000000、        │
│  │  │            │            │                      │(3)馬福清郵局開戶資│0000000000、        │
│  │  │            │            │                      │  料及交易清單 (警│0000000000、        │
│  │  │            │            │                      │  卷二p200 反面至 │0000000000號行動電話│
│  │  │            │            │                      │  p203)           │（含SIM卡）各壹支、 │
├─┼─┼──────┼──────┼───────────┼─────────┤SIM卡參張均沒收。   │
│3 │王│自由時報「有│(1)97年9月26 │(1)王明照之郵政存簿儲金│(1)王明照97.10.29警│                    │
│  │明│困難不用借錢│  日12時左右│  簿(帳號             │  詢筆錄 (警卷二  │                    │
│  │照│購物分期領現│(2)高雄縣山│  0000000-0000000)影本│  p41至p43）      │                    │
│  │  │金、5-20萬、│  市○○路與│  、身分證影本、金融卡│(2)王明照97.12.30檢│                    │
│  │  │0000000000」│  五甲路口泡│  及其密碼            │  察官偵訊筆錄 (97│                    │
│  │  │            │  沫紅茶店  │                      │  年偵字第29315號 │                    │
│  │  │            ├──────┼───────────┤  卷p32)          │                    │
│  │  │            │(1)97年9月26 │(2)王明照之中國信託銀行│(3)王明照郵局開戶資│                    │
│  │  │            │  日16時左右│  三民分行金融卡 (帳號│  料及交易清單 (警│                    │
│  │  │            │(2)高雄市大順│  0000000000000000)   │  卷二p204至p205  │                    │
│  │  │            │  路與建國路│                      │(4)王明照中國信託開│                    │
│  │  │            │  口        │                      │  戶資料及交易清單│                    │
│  │  │            │（委託馬福清│                      │  (警卷二p248至   │                    │
│  │  │            │交付）      │                      │  p252、高雄市警局│                    │
│  │  │            │            │                      │  警卷p50至p60)   │                    │
│  │  │            │            │                      │                  │                    │
│  │  │            │            │                      │                  │                    │
├─┼─┼──────┼──────┼───────────┼─────────┼──────────┤
│4 │洪│自由時報「有│(1)97年9月26 │洪維澤之母洪林玉琴之中│(1)洪維澤97.10.10警│乙○○共同意圖為自己│
│  │維│困難不用借錢│  日下午17時│華郵政股份有限公司五甲│  詢筆錄 (警卷二  │不法之所有，以詐術使│
│  │澤│購物分期領現│  左右      │郵局 (帳號0000000-    │  p44至46）       │人將本人之物交付，處│
│  │  │金」        │(2)高雄縣山│0000000)金融卡及其密碼│(2)洪維澤97.12.30檢│有期徒刑貳月，如易科│
│  │  │            │  市○○○路│                      │  察官偵訊筆錄(97 │罰金，以新臺幣壹仟元│
│  │  │            │  與自強路口│                      │  年偵字第29315號 │折算壹日，扣案之門號│
│  │  │            │  寶島眼鏡行│                      │  卷p32至p33)     │0000000000、        │
│  │  │            │  前        │                      │(3)洪林玉琴郵局開戶│0000000000、        │
│  │  │            │            │                      │  資料及交易清單 (│0000000000、        │
│  │  │            │            │                      │  警卷二p206至p207│0000000000號行動電話│
│  │  │            │            │                      │  )               │（含SIM卡）各壹支、 │
│  │  │            │            │                      │                  │SIM卡參張均沒收。   │
├─┼─┼──────┼──────┼───────────┼─────────┼──────────┤
│5 │李│「家電分期付│(1)97年9月26 │(1)中國信託商業銀行金融│(1)李宜伶97.11.19警│乙○○共同意圖為自己│
│  │宜│款換現金、  │  日18時左右│  卡 (帳號000-00000000│  詢筆錄 (警卷二  │不法之所有，以詐術使│
│  │伶│0000000000」│(2)臺中市西屯│  1455)、身分證影本及 │  p47至49)        │人將本人之物交付，處│
│  │  │            │  區○○路  │  金融卡密碼          │                  │有期徒刑貳月，如易科│
│  │  │            │            │                      │(2)李宜伶97.12.30檢│罰金，以新臺幣壹仟元│
│  │  │            │            │(2)台中商業銀行金融卡 (│  察官偵訊筆錄 (97│折算壹日，扣案之門號│
│  │  │            │            │  帳號000000000000)、 │  年偵字第29315號 │0000000000、        │
│  │  │            │            │  金融卡密碼          │  卷p33)          │0000000000、        │
│  │  │            │            │                      │                  │0000000000、        │
│  │  │            │            │                      │                  │0000000000號行動電話│                   │
│  │  │            │            │                      │                  │（含SIM卡）各壹支、 │                   │
│  │  │            │            │                      │                  │SIM卡參張均沒收。   │                   │
├─┼─┼──────┼──────┼───────────┼─────────┼──────────┤
│6 │賴│自由時報「有│(1)97年9月30 │臺中縣大里市農會帳號  │(1)賴鉛坤97.10.01第│乙○○共同意圖為自己│
│  │鉛│困難不用借錢│  日9時30分 │0000000000000之存款存 │  一次警詢筆錄 (警│不法之所有，以詐術使│
│  │坤│購物分期領現│  左右      │影印本、金融卡 (連同密│  卷一p22至p23）  │人將本人之物交付，處│
│  │  │金」        │(2)臺中市中港│碼)                   │(2)賴鉛坤97.12.30檢│有期徒刑參月，如易科│
│  │  │            │  路1段與美 │                      │  察官偵訊筆錄 (97│罰金，以新臺幣壹仟元│
│  │  │            │  村路口    │                      │  年偵字第29315號 │折算壹日，扣案之門號│
│  │  │            │            │                      │  卷p33 )         │0000000000、        │
│  │  │            │            │                      │(3)賴鉛坤農會資料  │0000000000、        │
│  │  │            │            │                      │  (警卷二p217反面 │0000000000、        │
│  │  │            │            │                      │  至p218)         │0000000000號行動電話│
│  │  │            │            │                      │                  │（含SIM卡）各壹支、 │
│  │  │            │            │                      │                  │SIM卡參張均沒收。   │
├─┼─┼──────┼──────┼───────────┼─────────┤                    │
│7 │蕭│自由時報「有│(1)97年9月30 │(1)國泰世華商業銀行 (戶│(1)蕭竣午97.10.01警│                    │
│  │竣│困難不用借錢│  日9時30分 │  名：蕭添財、但已更名│  詢筆錄 (警卷一  │                    │
│  │午│購物分期領現│  左右      │  為蕭竣午、帳號      │  p29至p31）      │                    │
│  │  │金」        │(2)臺中市中港│  000000000000)之存摺 │(2)蕭添財銀行開戶及│                    │
│  │  │            │  路1段與美 │  影印本及提款卡      │  資金來源資料 (警│                    │
│  │  │            │  村路口    │                      │  卷二p218反面至  │                    │
│  │  │            │            │(2)臺灣銀行 (戶名：蕭竣│  p223)           │                    │
│  │  │            │            │  午、帳號000000000000│                  │                    │
│  │  │            │            │   ) 之存摺影印本及提 │                  │                    │
│  │  │            │            │  款卡                │                  │                    │
├─┼─┼──────┼──────┼───────────┼─────────┼──────────┤
│8 │林│「手機電信分│(1)97年9月27 │(1)臺灣企銀帳號00000000│(1)林訓玉97.11.06警│乙○○共同意圖為自己│
│  │訓│期、        │  日12時左右│  522金融卡及密碼     │  詢筆錄 (警卷二  │不法之所有，以詐術使│
│  │玉│0000000000」│(2)臺北市中華│                      │  p147至p148)     │人將本人之物交付，處│
│  │  │            │  路一段    │(2)臺東區中小企業銀行  │                  │有期徒刑貳月，如易科│
│  │  │            │            │  帳號0000000000000卡 │                  │罰金，以新臺幣壹仟元│
│  │  │            │            │  金融卡、身分證影本、│                  │折算壹日，扣案之門號│
│  │  │            │            │  金融卡密碼。        │                  │0000000000、        │
│  │  │            │            │                      │                  │0000000000、        │
│  │  │            │            │                      │                  │0000000000、        │
│  │  │            │            │                      │                  │0000000000號行動電話│
│  │  │            │            │                      │                  │（含SIM卡）各壹支、 │
│  │  │            │            │                      │                  │SIM卡參張均沒收。   │
├─┼─┼──────┼──────┼───────────┼─────────┼──────────┤
│9 │葉│「家電分期付│(1)97年9月30 │(1)郵政儲金金融卡 (帳號│(1)葉憲迪97.11.10警│乙○○共同意圖為自己│
│  │憲│款、        │  日15時左右│  0000000-0000000)、郵│  詢筆錄 (警卷二  │不法之所有，以詐術使│
│  │迪│0000000000」│(2)高雄縣鳳山│  政存簿儲金簿影      │  p151至p152)     │人將本人之物交付，處│
│  │  │            │  市○○路  │  本及金融卡密碼      │                  │有期徒刑貳月，如易科│
│  │  │            │            │                      │                  │罰金，以新臺幣壹仟元│
│  │  │            │            │                      │                  │折算壹日，扣案之門號│
│  │  │            │            │                      │                  │0000000000、        │
│  │  │            │            │                      │                  │0000000000、        │
│  │  │            │            │                      │                  │0000000000、        │
│  │  │            │            │                      │                  │0000000000號行動電話│
│  │  │            │            │                      │                  │（含SIM卡）各壹支、 │
│  │  │            │            │                      │                  │SIM卡參張均沒收。   │
└─┴─┴──────┴──────┴───────────┴─────────┴──────────┘
  (二)向被害人詐騙帳戶未遂部分：
┌─┬───┬───────┬─────┬─────────┬──────────┐
│編│被害人│分類廣告內容  │聯絡時間  │證據              │   主  文           │
│號│      │              │          │                  │                    │
├─┼───┼───────┼─────┼─────────┼──────────┤
│1 │王吉生│「3C電器分期換│97年9月間 │(1)王吉生97.11.11警│乙○○共同意圖為自己│
│  │      │現金、        │某日      │  詢筆錄 (警卷二  │不法之所有，以詐術使│
│  │      │0000000000」  │          │  p145-p146)      │人將本人之物交付未遂│
│  │      │              │          │                  │，處有期徒刑壹月，如│
│  │      │              │          │(2)王吉生97.12.30檢│易科罰金，以新臺幣壹│
│  │      │              │          │  察官偵訊筆錄 (97│仟元折算壹日，扣案之│
│  │      │              │          │  年偵字第29315號 │門號0000000000、    │
│  │      │              │          │  卷p34 -p35)     │0000000000、        │
│  │      │              │          │                  │0000000000、        │                    │
│  │      │              │          │                  │0000000000號行動電話│                    │
│  │      │              │          │                  │（含SIM卡）各壹支、 │                    │
│  │      │              │          │                  │SIM卡參張均沒收。   │                    │
├─┼───┼───────┼─────┼─────────┼──────────┤
│2 │李瑞瑜│「電器分期付款│97年9月23 │(1)李瑞瑜97.11.09警│乙○○共同意圖為自己│
│  │      │、0000000000」│日        │  詢筆錄 (警卷二  │不法之所有，以詐術使│
│  │      │              │          │  p155)           │人將本人之物交付未遂│
│  │      │              │          │                  │，處有期徒刑壹月，如│
│  │      │              │          │(2)李瑞瑜97.12.30檢│易科罰金，以新臺幣壹│
│  │      │              │          │  察官偵訊筆錄 (97│仟元折算壹日，扣案之│
│  │      │              │          │  年偵字第29315號 │門號0000000000、    │
│  │      │              │          │  卷p35 )         │0000000000、        │
│  │      │              │          │                  │0000000000、        │                    │
│  │      │              │          │                  │0000000000號行動電話│                    │
│  │      │              │          │                  │（含SIM卡）各壹支、 │                    │
│  │      │              │          │                  │SIM卡參張均沒收。   │                    │
├─┼───┼───────┼─────┼─────────┼──────────┤
│3 │莊晊玟│「3C電器分期換│97年9月24 │(1)莊晊玟97.11.09警│乙○○共同意圖為自己│
│  │      │現金、        │日        │  詢筆錄 (卷二    │不法之所有，以詐術使│
│  │      │0000000000」  │          │  p157-p158)      │人將本人之物交付未遂│
│  │      │              │          │                  │，處有期徒刑壹月，如│
│  │      │              │          │(2)莊晊玟97.12.30檢│易科罰金，以新臺幣壹│
│  │      │              │          │  察官偵訊筆錄 (97│仟元折算壹日，扣案之│
│  │      │              │          │  年偵字第29315號 │門號0000000000、    │
│  │      │              │          │  卷p35 )         │0000000000、        │
│  │      │              │          │                  │0000000000、        │
│  │      │              │          │                  │0000000000號行動電話│
│  │      │              │          │                  │（含SIM卡）各壹支、 │
│  │      │              │          │                  │SIM卡參張均沒收。   │
├─┼───┼───────┼─────┼─────────┼──────────┤
│4 │賴傳仁│「3C電器分期換│97年9月26 │(1)賴傳仁97.11.09警│乙○○共同意圖為自己│
│  │      │現金、        │日        │  詢筆錄 (警卷二  │不法之所有，以詐術使│
│  │      │0000000000」  │          │  p159-p160)      │人將本人之物交付未遂│
│  │      │              │          │                  │，處有期徒刑壹月，如│
│  │      │              │          │(2)賴傳仁97.12.30檢│易科罰金，以新臺幣壹│
│  │      │              │          │  察官偵訊筆錄 (97│仟元折算壹日，扣案之│
│  │      │              │          │  年偵字第29315號 │門號0000000000、    │
│  │      │              │          │  卷p35 )         │0000000000、        │
│  │      │              │          │                  │0000000000、        │
│  │      │              │          │                  │0000000000號行動電話│
│  │      │              │          │                  │（含SIM卡）各壹支、 │
│  │      │              │          │                  │SIM卡參張均沒收。   │
├─┼───┼───────┼─────┼─────────┼──────────┤
│5 │高明秀│「3C電器分期缺│97年9月底 │(1)高明秀97.11.18警│乙○○共同意圖為自己│
│  │      │錢換現金、    │某日      │  詢筆錄 (警卷二  │不法之所有，以詐術使│
│  │      │0000000000」  │          │  p161-p162 )     │人將本人之物交付未遂│
│  │      │              │          │                  │，處有期徒刑壹月，如│
│  │      │              │          │                  │易科罰金，以新臺幣壹│
│  │      │              │          │                  │仟元折算壹日，扣案之│
│  │      │              │          │                  │門號0000000000、    │
│  │      │              │          │                  │0000000000、        │
│  │      │              │          │                  │0000000000、        │
│  │      │              │          │                  │0000000000號行動電話│
│  │      │              │          │                  │（含SIM卡）各壹支、 │
│  │      │              │          │                  │SIM卡參張均沒收。   │
└─┴───┴───────┴─────┴─────────┴──────────┘


司法院資訊處製作；財團法人民間司法改革基金會備份。
